【裁判字號】    90,訴,691
【裁判日期】    900611
【裁判案由】    槍砲彈藥刀械管制
【裁判全文】
臺灣板橋地方法院刑事判決                            九十年度訴字第六九一號
    公  訴  人  臺灣板橋地方法院檢察署檢察官
    被      告  甲○○
右列被告因違反槍砲彈藥刀械管制條例案件，經檢察官提起公訴 (八十九年度偵緝字
第一一七０號)，本院判決如左：
    主  文
甲○○未經許可持有可發射子彈具有殺傷力之改造手槍，累犯，處有期徒刑壹年陸月
，併科罰金新台幣參萬元，罰金如易服勞役以銀元佰元即新臺幣玖佰元折算壹日。
扣案之改造手槍壹把（含彈匣壹個）及改造子彈肆顆沒收。
    事  實
一、甲○○於民國八十一年間因妨害家庭案，經本院判處有期徒刑三年，嗣經臺灣高
    等法院上訴駁回確定，而於八十四年九月一日縮刑期滿執行完畢，又於八十五年
    間因贓物案，經本院判處有期徒刑三月確定，嗣於八十六年十二月十二日易科罰
    金執行完畢，竟不知悔改，其未經許可，於八十八年十月間，無故持有具有殺傷
    力仿貝瑞塔廠半自動手槍製造之玩具槍換裝車通之金屬槍管而成之改造手槍一支
    （含彈匣一個）及改造子彈四顆，並於八十八年十月中旬某日，在台北縣三重市
    ○○路○段二四四巷內停車場旁廢墟，交予林其潭（業由本院判決確定），委其
    代找車床師傅加車膛線。嗣於八十八年十一月二十四日上午三時許，林其潭攜帶
    上開槍彈行經台北縣蘆洲市○○○路七十四巷十五號前為警查獲，並扣得上開手
    槍一支及子彈四顆，始知上情。
二、案經台北縣警察局三重分局報請臺灣板橋地方檢察署檢察官偵查起訴。
    理  由
一、訊據被告甲○○對於前揭時地交付上開槍彈予林其潭代找師傅車膛線一節坦承不
    諱，惟辯稱：伊僅將槍管改裝成金屬槍管，但撞針部分仍是塑膠而未改裝成金屬
    云云。經查，同案被告林其潭於警訊及偵查中均證稱：扣案槍彈是被告甲○○交
    付伊，囑伊找車床師傅加車膛線等語。次查，扣案之槍枝經送內政部警政署刑事
    警察局鑑驗結果，認扣案之改造手槍係以仿貝瑞塔廠半自動手槍製造之金屬玩具
    手槍更換車通之金屬槍管及金屬撞針改造而成，擊發機械正常，具發射子彈功能
    ，認有殺傷力，改造子彈四顆，其中三顆係玩具槍金屬彈殼加裝鋼珠組合而成之
    改造子彈，一顆係玩具金屬彈殼加裝鋼珠組合而成之改造子彈，經實際試射，均
    可擊發，具有殺傷力等情，有該局八十八年十二月九日刑鑑字第一二七四六三號
    之鑑驗通知書在卷。又同案被告林其潭持有系爭槍彈犯行，業經本院八十九年度
    訴字第七二二號判決在案，有判決書及審理筆錄影本在偵查卷可佐。依上開調查
    ，扣案槍枝尚未加車膛線，足見同案被告林其潭尚未委託師傅改裝，惟扣案槍枝
    之槍管及撞針均已改裝成金屬，應係被告於交付林其潭前所為，是以被告所辯不
    足採信。本件事證明確，被告犯行堪以認定。
二、核被告甲○○所為，係犯槍砲彈藥刀械管制條例第十一條第四項之未經許可持有
    可發射子彈具有殺傷力之槍枝罪及同條例第十二條第四項之未經許可持有子彈罪
    。被告所犯上開二罪，係以一持有行為而同時觸犯之，為想像競合犯，應依刑法
    第五十五條前段規定，從一重之未經許可持有可發射子彈具有殺傷力之槍枝罪論
    處。又被告甲○○於八十一年間因妨害家庭案，經本院判處有期徒刑三年，嗣經
    臺灣高等法院上訴駁回確定，而於八十四年九月一日縮刑期滿執行完畢，又於八
    十五年間因贓物案，經本院判處有期徒刑三月確定，嗣於八十六年十二月十二日
    易科罰金執行完畢，此有臺灣高等法院檢察署刑案紀錄簡覆表一件在卷可按，其
    於五年內再犯本件有期徒刑以上之罪，為累犯，應依法加重其刑。爰審酌被告之
    品行、犯罪動機、目的、手段、所生危害及犯罪後之態度等一切情狀，量處如主
    文所示之刑，並諭知罰金易服勞役之折算標準。末查，槍砲彈藥刀械管制條例第
    十九條第一項之規定：犯同條例第十一條之罪，經判處有期徒刑者，應於刑之執
    行完畢或赦免後，令入勞動場所強制工作，其期間為三年。然該規定不問對行為
    人有無預防矯治其社會危險性之必要，一律宣付強制工作三年，限制其中不具社
    會危險性之受處分人之身體身分自由部分，其所採之措施與所欲達成預防矯治之
    目的及需要程度，不合憲法第二十三條所定之比例原則，仍應依個案情節，在符
    合比例原則之情形下，適用上開強制工作之規定等情，業經司法院大法官於八十
    七年十二月十八日作成釋字第四七一號解釋。惟查本件被告並無違反槍砲彈藥刀
    械管制條例之前科犯行，此有台灣高等法院檢察署刑案紀錄簡覆表一件在卷可按
    ，被告本次持有改造槍枝，雖有殺傷力，惟被告並未持以犯案或為其他不法行為
    ，故尚難僅因被告一時好奇持有，遽認被告具有一定之社會危險性，本院認被告
    仍無須宣付強制工作之保安處分，以符合憲法所定之比例原則。扣案之改造手槍
    一把（含彈匣一個）及改造子彈均係違禁物，應依刑法第三十八條第一項第一款
    規定宣告沒收。
據上論斷，應依刑事訴訟法第二百九十九條第一項前段，槍砲彈藥刀械管制條例第十
一條第四項、第十二條第四項、刑法第十一條前段、第五十五條、第四十七條、第四
十二條第二項、第三十八條第一項第一款、罰金罰鍰提高標準條例第二條，現行法規
所定貨幣單位折算新台幣條例第二條，判決如主文。
本案經檢察官張慶林到庭執行職務。
中      華      民      國    九十      年      六      月     十一     日
                                臺灣板橋地方法院刑事第二庭
                                    法    官    黃  惠  瑛
右正本證明與原本無異。
如不服本判決，應於判決送達後十日內，向本院提出上訴狀。
                                    書 記 官    張  志  華
中      華      民      國    九十      年      六      月     十四     日
附錄本案論罪科刑法條全文：
槍砲彈藥刀械管制條例第十一條
未經許可，製造、販賣或運輸第四條第一項第一款所稱其他可發射金屬或子彈具有殺
傷力之各式槍砲者，處五年以上有期徒刑，併科新臺幣一千萬元以下罰金。
未經許可，轉讓、出租或出借前項所列槍砲者，處三年以上十年以下有期徒刑，併科
新臺幣七百萬元以下罰金。
意圖供自己或他人犯罪之用，而犯前二項之罪者，處無期徒刑或七年以上有期徒刑，
併科新臺幣一千萬元以下罰金。
未經許可，持有、寄藏或意圖販賣而陳列第一項所列槍砲者，處一年以上七年以下有
期徒刑，併科新臺幣七百萬元以下罰金。
第一項至第三項之未遂犯罰之。
槍砲彈藥刀械管制條例第十二條
未經許可，製造、販賣或運輸子彈者，處一年以上七年以下有期徒刑，併科新臺幣五
百萬元以下罰金。
未經許可，轉讓、出租或出借子彈者，處六月以上五年以下有期徒刑，併科新臺幣三
百萬元以下罰金。
意圖供自己或他人犯罪之用，而犯前二項之罪者，處三年以上十年以下有期徒刑，併
科新臺幣七百萬元以下罰金。
未經許可，持有、寄藏或意圖販賣而陳列子彈者，處五年以下有期徒刑，併科新臺幣
三百萬元以下罰金。
第一項至第三項之未遂犯罰之。


司法院資訊處製作；財團法人民間司法改革基金會備份。
